### Rafael Andrade de Oliveira

eurafa@gmail.com | 51981152188

#### Perfil

Especialista Java com mais de 15 anos de experiência profissional ligados à arquitetura e desenvolvimento de *software*, atuando fortemente com *cloud*, *microservices*, *functional programming* e *devops*. Atualmente dedica-se exclusivamente ao *backend* de aplicativos e jogos com alto desempenho e escalabilidade.

## **Objetivos**

Contribuir com minhas habilidades e experiências construindo projetos de sucesso, participar de definições relacionadas à arquitetura e desenvolvimento de *software*, atuar como referência ou liderança técnica de equipes, compartilhar conhecimento e também orientar os mais jovens.

Oportunidade de desenvolver *soft skills*, aprimorar o inglês e dentro do possível proporcionar um maior equilíbrio entre vida pessoal e profissional.

# Formação acadêmica e complementar

**Pós-graduação -** Tecnologias aplicadas a Sist. de Informação com Métodos Ágeis (UniRitter, 2013-2014) **Graduação -** Sistemas de Informação (UniRitter, 2004-2009)

Inglês - In Company (Aquiris, 2017-2018), Particular (DS English Coaching, 2014-2017)

SCJP / SCWCD - Sun/Oracle

Twelve-factor - Lynda/LinkedIn SOLID principles / Java memory management / Concurrency with Java 9 - Udemy Fundamentos de liderança e como gerenciar pessoas - Udemy

### **Experiências**

### Aquiris Game Studio (10/2017~)

Oportunidade de trabalhar com desenvolvimento de jogos em um das maiores empresas da América Latina no segmento, já consolidada nas plataforma Steam, Android/iPhone, Playstation 4 e em breve Nintendo Switch.

Contratado para agregar senioridade ao time de *backend*, atuando no diagnóstico e solução de problemas relacionados a escalabilidade e desempenho para o lançamento do jogo, desenvolvido em parceria com uma produtora americana, envolvendo alto investimento e expectativa de sucesso mundial.

Durante este período, orgulha-se de ter contribuído no redesenho de soluções, *benchmark* e otimizações de features, trazendo experiências anteriores, princípios e padrões de desenvolvimento, além de introduzir programação funcional no projeto e disseminar conhecimentos avançados de Java.

Arquitetura *cloud* na AWS e RedisLabs, usando DynamoDB, SQS, Redis e Elasticsearch ao extremo. *Backend* desenvolvido em Java 8, entre outros projetos em C#, Python e React.

```
llegra (11/2014-09/2017)
```

Chance de trabalhar com a linguagem Scala e paradigma funcional no desenvolvimento de um portal de gestão fiscal para a VALE, vivenciando arquitetura de micro-serviços, ambiente AWS e DevOps.

Especialista de *software full-stack*, responsável pela arquitetura, infra-estrutura, *delivery* e desenho de soluções, *POCs* e *benchmarks*. Projetos envolvendo tecnologias como Scala, SBT, Akka, Camel, Play, Spring, CouchDB, DynamoDB, RDS, SES, S3, SNS, SQS, ActiveMQ, Elasticsearch e Redis.

Orgulha-se também de ter participado da reformulação total do *app* Agibank, sendo responsável por todo o *backend* propondo soluções e apoiando a gestão do projeto, este com arquitetura de micro-serviços, AWS, Java 8, Spring Cloud, Netflix *stack*, Gradle, Oracle e PL/SQL.

```
S.R.M. Asset (05/2012-11/2014)
```

Oportunidade de trabalhar em um FIDC de grande porte operando com volume de operações na casa de bi/ano, contando com escritórios em diversos Estados do Brasil, presente também no Chile e no Peru.

Atuação como referência técnica no time, responsável por CI/CD, monitoramento, revisão de código, além do desenho de soluções, integrações e automatizações diversas relacionadas às operações de factoring e trade.

Orgulha-se de ter trabalhado na reformulação do sistema principal da empresa, mapeando processos BPMN, definindo a arquitetura cloud e micro-serviços.